【裁判字號】    89,訴,811
【裁判日期】    891212
【裁判案由】    毒品危害防制條例
【裁判全文】
臺灣彰化地方法院刑事判決                         八十九年度訴字第八一一號
    公  訴  人  臺灣彰化地方法院檢察署檢察官
    被      告  甲○○
右列被告因違反毒品危害防制條例案件，經檢察官提起公訴（八十九年度毒偵字第三
四六七號），本院判決如左：
    主  文
甲○○施用第一級毒品，累犯，處有期徒刑玖月；又施用第二級毒品，累犯，處有期
徒刑肆月；應執行有期徒刑壹年。
    事  實
一、甲○○前因違反麻醉藥品管理條例案件，經本院於民國八十四年十月二日判處有
    期徒刑四月確定，於八十四年十一月十七日易科罰金執行完畢。前又因施用毒品
    案件，經本院以八十七年度毒聲字第七一五號裁定送觀察、勒戒後，認有繼續施
    用毒品之傾向，由本院以八十七年度毒聲字第八六八號裁定令入戒治處所施以強
    制戒治一年，其後又經本院以八十八年度毒聲字第一五九號裁定停止戒治，所餘
    戒治期間付保護管束，於保護管束中，復經本院再以八十八年度毒聲字第二九六
    六號裁定撤銷停止戒治，令入戒治處所施以強制戒治，迄八十九年二月二十七日
    強制戒治期滿，經台灣彰化地方法院檢察署檢察官於八十九年三月二十八日以八
    十八年度戒毒偵字第二九一、二九二、二九三、二九四、二九五、二七六、二九
    七、二九八、二九九、三００號為不起訴處分確定。詎仍不知悔改，於前開不起
    訴處分後五年內，於八十九年五月二十八或二十九日（六月一日前三、四日）內
    某時，在其位於彰化縣鹿港鎮廖厝里楊厝巷一四七號之住處，以將海洛因摻入香
    煙中，點燃後吸用煙霧之方式，施用第一級毒品海洛因一次；又另行起意，於八
    十九年六月一日或前四日內某時，在不詳處所，以不詳方法施用第二級毒品甲基
    安非他命一次。嗣於八十九年六月一日為警採集尿液送驗，結果呈嗎啡及甲基安
    非他命陽性反應，始查悉。甲○○並經本院以八十九年度毒聲字第三五八四號裁
    定予以強制戒治。
二、案經彰化縣警察局鹿港分局報請台灣彰化地方法院檢察署檢察官偵查起訴。
    理  由
一、訊據被告固坦承前揭施用第一級毒品之犯行，雖矢口否認施用第二級毒品甲基安
    非他命之犯行，辯稱並未施用第二級毒品云云。惟經查，被告於八十九年六月一
    日十七時許所採取之尿液經送彰化縣衛生局檢驗，呈甲基安非他命及海洛因還原
    為嗎啡之陽性反應，有該局八十九年六月九日煙檢字第八九二０八八號煙毒尿液
    檢驗成績書及彰化縣警察局鹿港分局委託檢驗尿液代號與真實姓名對照認証單附
    卷可稽，前揭尿液經本院再送內政部警政署刑事警察局鑑驗，結果亦相同，有該
    局鑑驗通知書一紙在卷可稽，按安非他命經施用入人體後，因人體代謝作用，約
    四日內均得自其尿液中檢出陽性反應，被告前開檢驗結果既呈安非他命類之陽性
    反應，顯見其為警查獲前四日內應有施用甲基安非他命之行為甚明，被告前開所
    辯係事後卸責之詞，不堪採信，又被告前因施用毒品案件，經本院以八十七年度
    毒聲字第七一五號裁定送觀察、勒戒後，認有繼續施用毒品之傾向，經本院裁定
    強制戒治後，於強制戒治期滿，經臺灣彰化地方法院檢察署檢察官於八十九年三
    月二十八日以八十九年度戒毒偵字第二九一號至第三００號為不起訴處分確定，
    有不起訴處分書在卷足憑，其於五年內再犯毒品危害防制條例第十條之罪，經裁
    定送強制戒治，有本院八十九年度毒聲字第三五八四號裁定附卷可參，被告自白
 部分則核與事實相符，其犯罪事證明確，犯行洵堪認定，應予依法論科。
二、核被告所為，係犯毒品危害防制條例第十條第一項之施用第一級毒品罪及同條第
    二項之施用第二級毒品罪。被告前開所犯二罪間，犯罪構成要件不同，行為互殊
    ，顯係基於個別犯意為之，應予分論併罰。被告甲○○前因違反麻醉藥品管理條
    例案件，經本院於八十四年十月二日判處有期徒刑四月確定，於八十四年十一月
    十七日易科罰金執行完畢，有臺灣高等法院被告全國前案紀錄表在卷可稽，其於
    刑之執行完畢後五年內再犯本件有期徒刑以上之罪，係屬累犯，依刑法第四十七
    條規定加重其刑。爰審酌被告素行、犯罪動機、次數、目的、手段、所生危害及
    犯後態度等一切情狀，分別量處如主文所示之刑，並定其應執行之刑。
據上論斷，應依刑事訴訟法第二百九十九條第一項前段，毒品危害防制條例第十條第
一項、第二項，刑法第十一條前段、第四十七條、第五十一條第五款，判決如主文。
中      華      民      國    八十九    年     十二     月     十二     日
                                  台灣彰化地方法院刑事第二庭
                                        法      官  王  紋  瑩
右正本證明與原本無異。
如不服本判決，應於判決送達後十日內向本院提出上訴狀（須附繕本）。
                                        法院書記官  鄭  秀  鑾
中      華      民      國    八十九    年     十二     月     十五     日
毒品危害防制條例第十條：
施用第一級毒品者，處六月以上五年以下有期徒刑。
施用第二級毒品者，處三年以下有期徒刑。


司法院資訊處製作；財團法人民間司法改革基金會備份。
